# 各位来谈谈：认缴制下实收资本的账务处理

提问人：fangdaojun 时间：2016-04-11 11:47:30
您说的很有道理。实缴和认缴的会计处理，只是很多衍生处理中一环，比如：1.针对子公司的实收资本不同的会计处理，母公司投资应该如何进行处理？如子公司不挂其他应收，母公司是不是也不应该挂长投和其他应付？母子公司的会计处理方式能够保持一致，否则相关的合并报表该如何处理也会成为一个问题？2.如果没有长投，但是子公司又符合纳入合并范围的条件，就会让你觉得很奇怪，母公司层面没有长投或是 0 ，但能控制子公司？3.还会衍生一个问题，如果借了其他应收款贷了实收资本，是否就需要交纳相关的印花税了？是否会计处理方式不同会带来不同的税务处理问题？4.我查过一些资料，境外的企业（如BVI公司等）通常采取借其他应收款贷实收资本的会计处理方式，但之前大家的讨论都认为是不处理，这样境外境外的会计处理就不一致了，是否会存在合并层面一定的调整工作；对于这一块衍生的会计处理问题还有较多的疑问需要厘清@chenyiwei

回答人：chenyiwei
1 、是。母公司报表也不反映这部分未实缴出资对应的长投和应付投资款。 2 控制不一定以有股权投资为前提。 3 、是，印花税的计税依据是账面实收资本和资本公积。 4 、可能涉及境内外法律环境的差异，不一定是准则差异。